【裁判字號】    98,上訴,1099
【裁判日期】    990111
【裁判案由】    違反槍砲彈藥刀械管制條例等
【裁判全文】
臺灣高等法院臺南分院刑事判決        98年度上訴字第1099號
上  訴  人
即  被  告  戊○○
選任辯護人  賴鴻鳴  律師
            黃俊達  律師
            蘇文斌  律師
上  訴  人
即  被  告  乙○○
            丁○○
前列2人共同
指定辯護人  本院公設辯護人  丙○○
上列上訴人因違反槍砲彈藥刀械管制條例等案件，不服臺灣臺南
地方法院98年度訴字第684號中華民國98年8月10日第一審判決（
起訴案號：臺灣臺南地方法院檢察署98年度偵字第4230、3291、
4871、5796號及98年度偵緝字第335、339號），提起上訴，本院
判決如下：
    主  文
原判決關於乙○○共同傷害暨定執行刑部分，及戊○○、丁○○
部分均撤銷。
乙○○共同傷害人之身體，處有期徒刑捌月。扣案之仿BERETTA
廠92FS型半自動手槍製造之改造手槍壹枝（槍枝管制編號：0000
000000號，含彈匣壹個）及鋁製球棒壹枝均沒收。
戊○○共同未經許可，持有其他可發射子彈具有殺傷力之改造手
槍，處有期徒刑年肆月，併科罰金新臺幣萬元，罰金如易服
勞役，以新臺幣壹仟元折算壹日。扣案之仿BERETTA廠92FS型半
自動手槍製造之改造手槍壹枝（槍枝管制編號：0000000000號，
含彈匣壹個）及鋁製球棒壹枝均沒收。
丁○○共同傷害人之身體，處有期徒刑肆月，如易科罰金，以新
臺幣壹仟元折算壹日。扣案之仿BERETTA廠92FS型半自動手槍製
造之改造手槍壹枝（槍枝管制編號：0000000000號，含彈匣壹個
）及鋁製球棒壹枝均沒收。
其他上訴駁回（即被告乙○○持有槍枝部分）。
乙○○上開第二項所處之刑與上訴駁回部分，應執行有期徒刑肆
年肆月，併科罰金新臺幣伍萬元，罰金如易服勞役，以新臺幣壹
仟元折算壹日。扣案之仿BERETTA廠92FS型半自動手槍製造之改
造手槍壹枝（槍枝管制編號：0000000000號，含彈匣壹個）及鋁
製球棒壹枝均沒收。
    事  實
一、乙○○（綽號：國城）明知非經中央主管機關許可，不得持
    有槍砲彈藥刀械管制條例第4條第1項第1、2款所示可發射金
    屬或子彈具有殺傷力之各式手槍、子彈，竟基於持有上開槍
    、彈之犯意，於民國（下同）97年1月間某日，在臺南市○○路上某撞球場，自姓名、年籍不詳、綽號「小林」之成年
    男子處收受具殺傷力之仿BERETTA廠92FS型半自動手槍製造
    之改造手槍1枝（槍枝管制編號為：0000000000號，含彈匣
    1個）及可供上開改造手槍使用之非制式子彈1顆，並將上揭
    槍、彈置於1米黃色的側背包內同時持有之。嗣於98年2月14
    日晚上11時許，搭乘戊○○車牌號碼NH-9479自用小客車，
    在臺南市○○街下車時，漏將上揭側背包遺留於該車上。
二、其後於同年月15日晚上9時許，乙○○在其位於臺南縣安定
    鄉中沙村中崙14之5號「嘜歡樂KTV」與顧客甲○○因細故發
    生口角及肢體衝突，甲○○揚言「要輸贏」後先行離去，乙○○心有不甘，遂於同日晚上11時許撥打電話告知戊○○其
    與甲○○之紛爭，並委請戊○○將其遺留在車上、裝有前開
    槍、彈之側背包取來，欲找甲○○算帳，戊○○即前往該車
    牌號碼NH-9479車內取得該側背包並碰觸確認內置有槍、彈
    ，戊○○明知於此，仍與乙○○基於共同持有上開槍、彈以
    傷害甲○○之犯意聯絡而持有之，然因其前開車輛老舊，乃
    前往江崇楠（業經原審判決確定）位於台南市○○路上之「
    YES PUB」向江崇楠借用車牌號碼7712-WN自用小客車，並告
    知江崇楠前開緣由，因江崇楠與乙○○亦屬舊識，其明知於
    乙○○、戊○○持有該槍、彈係欲傷害甲○○，竟仍與乙○○、戊○○基於共同持有上開槍、彈以傷害甲○○之犯意聯
    絡而一同前往。
三、戊○○隨即與江崇楠共同駕駛車牌號碼7712-WN自用小客車
    前往「嘜歡樂KTV」，並將該側背包交予乙○○，適有不知
    上開攜持槍、彈過程之丁○○亦因乙○○之聯絡而抵達「嘜
    歡樂KTV」會合，期間乙○○並繼續談及與甲○○紛爭，然
    因甲○○已先行離開「嘜歡樂KTV」，乙○○為避免甲○○
    率眾返回「嘜歡樂KTV」報復，乃與戊○○、江崇楠及丁○○先前往「未來世界釣蝦場」，至96年2月16日凌晨零時許
    ，乙○○得知甲○○又回到「嘜歡樂KTV」後，即由戊○○
    駕駛車牌號碼7712-WN自用小客車搭載乙○○、江崇楠、丁○○一同返回「嘜歡樂KTV」，在回程途中，乙○○再重申
    要教訓甲○○之意，丁○○基於為乙○○出頭之朋友情誼，
    乃與接續前開犯意之乙○○、江崇楠、戊○○基於共同傷害
    甲○○身體之犯意聯絡返回「嘜歡樂KTV」，然因見甲○○
    夥同多人在場，乃靜觀待眾人散去，俟甲○○單獨駕駛車牌
    號碼N7-1632自用小客車搭載友人楊育安返家時，乙○○即
    要求戊○○駕車尾隨其後，迄至16日凌晨1時30分許，甲○○返至臺南縣山上鄉北勢洲17號之2住處後，乙○○乃要求
    戊○○將車迴轉停靠在甲○○所駕駛之車牌號碼N7-1632自
    用小客車旁，乙○○見甲○○下車後，即取出上開改造槍、
    彈，並下車朝甲○○腿部射擊1槍，甲○○中槍後便趨前欲
    搶下乙○○所持之槍枝，於此過程中，戊○○聽見槍聲後立
    即持江崇楠所有置於車上之鋁製球棒下車，見甲○○與乙○○發生拉扯，即以鋁製球棒毆打甲○○，丁○○亦下車以腳
    踢甲○○，江崇楠則留在車牌號碼7712-WN自用小客車上觀
    看，甲○○因而受有左腿脛骨與腓骨上端之開放性骨折、頭
    部外傷、左側膝、腿及足踝撕裂傷、胸壁挫傷、右側肩部挫
    傷、右側上肢挫傷等傷害。幸甲○○之家屬聽聞槍聲而外出
    察看並報警處理，經警前往現場採證而循線查悉上情，並在
    江崇楠之車牌號碼7712-WN自用小客車扣得鋁製球棒1枝及在
    乙○○台南市○○區○○街1段61巷28弄63號住處扣得上開
    改造手槍1枝。
四、案經臺南縣警察局善化分局及嘉義縣警察局水上分局報請臺
    灣臺南地方法院檢察署檢察官偵查起訴。
    理  由
甲、證據能力方面：按被告以外之人於審判外之陳述，雖不符合
    刑事訴訟法規定傳聞證據得為證據之例外規定，而經當事人
    於審判程序同意作為證據，法院審酌該言詞陳述或書面陳述
    作成時之情況，認為適當者，亦得為證據。當事人、代理人
    或辯護人於法院調查證據時，知有刑事訴訟法第159條第1項
    不得為證據之情形，而未於言詞辯論終結前聲明異議者，視
    為有前項之同意，刑事訴訟法第159條之5定有明文。本案公
    訴人所引用下述具傳聞性質之供述證據，業經被告乙○○、
    戊○○及辯護人於本院準備程序時同意作為證據（本院卷第
    70頁），且經本院於審理時提示，被告乙○○、戊○○及辯
    護人均表示無意見（本院卷第89頁），迄於言詞辯論終結前
    亦均未聲明異議，視為同意作為證據，本院審酌該等證據之
    取得過程並無瑕疵，與本案待證事實間復具有相當之關聯性
    ，自得採為證據。
乙、實體認定方面：
一、訊之被告乙○○、戊○○，對於前開與共同被告江崇楠共同
    持有槍、彈之事實坦承不諱，核與證人即共同被告江崇楠於
    偵查及原審審理時具結證稱：「（究竟乙○○與戊○○何時
    計畫報復被害人？）我知道戊○○要跟我借車時，乙○○就
    有叫戊○○順便把槍帶過去，這是戊○○告訴我的。（槍從
    何處取出？）戊○○來跟我借車時，我就已經看到他背1個
    包包，我有問他包包內是什麼，他跟我說是槍，且說是乙○○叫他帶的。（乙○○、戊○○究竟是何時說到要報復被害
    人？）是在我與戊○○要去KTV找乙○○的時候，戊○○告
    訴我說『乙○○要找打他的人算帳』，到KTV外面時我有聽
    到乙○○跟高明進說無論如何一定要把『雄仔』交出來，不
    然這件事沒完了。」、「（到去「嘜歡樂KTV」的路上你有
    無問該包包置於何處？）我有問戊○○那個包包是誰要你帶
    的。（戊○○如何回答？）他說是乙○○要他帶的。（有無
    接著問戊○○，包包裡面是何物？）我有問。（戊○○他如
    何回答？）裡面是放壹支槍。…戊○○跟我借車時，我並沒
    有實際看到包包裡面有槍，但是戊○○說是乙○○要他帶這
    個包包過去，然後我在車上才問他包包裡面是什麼，戊○○
    才跟我說是槍，是乙○○要他帶過去的」等語相符（見98年
    度偵字第4230號偵查卷第18頁、原審卷第166頁背面、第172
    頁）。又扣案之手槍1枝，經內政部警政署刑事警察局分別
    以檢視法、性能檢驗法鑑定結果，認送鑑手槍1枝（槍枝管
    制編號為：0000000000號，含彈匣1個），均係仿BERETTA廠
    92FS型半自動手槍製造之槍枝，換裝土造金屬槍管而成，擊
    發功能正常，認具殺傷力；另於案發現場所採獲之彈頭1顆
    ，經送鑑定認係已擊發撞擊變形之非制式金屬彈頭，其上具
    有刮擦痕等情，有該局98年3月31日刑鑑字第0980040473號
    、98年3月30日刑鑑字第0981023875號槍彈鑑定書及98年4月
    7日南縣化警偵字第0980003688號函各1份在卷可稽（見98年
    度偵字第4230號偵查卷第74-76頁，98年度偵字第4871號偵
    查卷第8頁），堪認被告乙○○、戊○○之自白與事實相符
    ，堪以採信。至被告戊○○雖辯稱其共同持有槍、彈之時間
    係始於乙○○開槍射擊時云云，而被告乙○○亦附和戊○○
    之辯詞，證稱其並未告知戊○○袋子內有槍枝云云，且江崇
    楠、丁○○於原審審理時亦一致供稱係從未來世界回到「嘜
    歡樂KTV」的途中，始提及要教訓甲○○云云。惟乙○○曾
    證稱其於電話中已告知戊○○其與甲○○之糾紛（見原審卷
    第146頁），則被告乙○○若僅係單純要求被告戊○○交付
    遺留之袋子，依一般常情，自不會於電話中又告知戊○○其
    與與甲○○之糾紛；而乙○○既告知戊○○交付袋子之緣由
    ，應係意欲找甲○○尋仇，始起意要求戊○○攜帶該包包前
    往KTV，則戊○○於接獲乙○○電話要其持包包前往KTV時，
    應即已知包包內裝槍枝，始符合常情；況依江崇楠前開證詞
    ，戊○○於前往KTV途中即已明白告知乙○○欲持該槍、彈
    尋仇之事，是綜觀本案緣由始末，應以江崇楠之證詞為可採
    ，被告戊○○前開辯解，與常情不合而難以採信。
二、被告乙○○、戊○○、丁○○、江崇楠共同傷害甲○○之犯
    罪事實（丁○○不知乙○○、戊○○、江崇楠共同持有槍、
    彈），業據被告乙○○、戊○○坦承不諱，核與江崇楠、丁○○於原審審理時之供述相符，復經下列證人證述：
  (一)被害人甲○○於原審審理時具結證稱：「（當天晚上在「嘜
    歡樂KTV」為何與乙○○發生糾紛？）當天阿宗在「嘜歡樂
    LTV」喝酒，我有到現場，阿宗起先跟我說，他找不到他的
    女朋友，阿宗去問『嘜歡樂KTV』的人，人家跟他說他的女
    友及另外其他兩位女性朋友都在坐檯，我就跟阿宗去『嘜歡
    樂KTV』門口，乙○○就衝出來，就很生氣，我問他說，為
    何會讓未滿18歲的女孩子去坐檯，又沒有跟阿宗打招呼，然
    後乙○○進去1次，第2次又衝出來，就出手打我左臉頰，我
    就與他發生拉扯，有人抓著我，我的朋友就載我先離開『嘜
    歡樂KTV』。（在與乙○○拉扯時，有無動手打乙○○？）
    他打我左臉頰，我用腳踹他的腳。（楊育安開車載你回到你
    家後，發生何事？）回到我家門口時，我想陪楊育安等計程
    車，我們就下車在我家門口準備要點火抽煙，就有1台車從
    對面迴轉衝過來，停在我車子的旁邊，兩輛的車頭是相對的
    ，然後我聽到有人叫聲我的外號『雄仔』，我轉身過去就看
    到乙○○拿著槍，他就拿著槍就朝我開槍，聽到碰1聲，我
    就中槍。（你的左腳何處中槍？）左下肢的關節後面。（有
    跟乙○○發生拉扯，搶槍的動作？）我中槍後，看到他手上
    還拿著槍，我就過去握著他的槍，我就與他搶槍。（搶槍過
    程發生何事？）戊○○就拿鋁棒朝我後腦打下去，我就倒下
    去。（除戊○○拿鋁棒打你外，有無其他人打你？）還有1
    個人，我看到3個人下車，那個人用腳踢我，當時我人躺在
    地上，我手抱著頭，乙○○拿著槍，戊○○拿著鋁棒，另1
    個用腳踹我的頭。（你中槍後，與乙○○搶槍時，戊○○及
    另1個人才過來打你？）剛開始我與乙○○拉扯時，只有戊○○1個人下來拿鋁棒打我。（戊○○打完你後，另1個人才
    用腳踢你？）是。」等語（見原審卷第120-122頁），並有
    財團法人奇美醫院診斷證明書1紙附卷可稽（見南縣化警偵
    字第0980002217號警卷第81頁）。
  (二)目擊證人楊育安於偵查中證稱：「（案發經過？）當天我有
    在現場，對方尾隨在我們之後，我們把車停好之後，我們已
    經下車了，對方的車子就靠近我們，有1名綽號叫『國城』
    之人就叫甲○○的名字並開槍，還有2位從車上下車。（『
    國城』下車後有無與甲○○拉扯？）有，『國城』有拿槍毆
    打甲○○，他還叫他朋友一起毆打甲○○，其中1人有拿球
    棒…（他們下車時你有無注意車上是否還有人？）他們下車
    時我只注意共3人下車（含乙○○），我可以確認有3人打甲○○。」等語（見98年度偵字第4230號偵查卷第66-67頁）
    。
  (三)證人即共同被告乙○○於原審審理時具結證稱：「（電話中
    有無跟戊○○說到跟甲○○在『嘜歡樂KTV』 發生糾紛的事
    情？）當天應該有提到，他有用腳踢我的肚子而已。（戊○○、丁○○、江崇楠到『嘜歡樂KTV』後，你與他們3人講什
    麼事情？）應該是講他踢我，很久了，我應該只有講他踢我
    而已。（你們4人在『嘜歡樂KTV』會合後，談論何事？）忘
    記了，我有跟他們3人說我被甲○○打而且甲○○也有說要
    跟我輸贏。…（你叫戊○○開車跟著甲○○走？）應該是。
    （你們4人尾隨被害人回到他的住處後，你跟被害人發生槍
    擊後，戊○○跟丁○○如何下來毆打被害人？）那時我還在
    與被害人搶槍，搶回槍後，我就回到車子，他們一下子就跟
    著上來，所以他們2人何時下車毆打被害人我也不清楚，剛
    開始我是自己1個人先下車。」等語（見原審卷第144-151頁
    ）。
  (四)證人即共同被告戊○○於原審審理時具結證稱：「（你們4
    人在『嘜歡樂KTV』碰面，乙○○跟你們談何事？）他說他
    被人踹1腳，要找對方處理。…（你們何人決定要開車要跟
    蹤甲○○？）乙○○。（你看到乙○○下車，發生何事情？
    ）我看到他下車，過2、3秒才聽到槍聲，我轉頭看，看到他
    們在拉扯搶槍。（你聽到槍聲看到他們在搶槍才下車？）是
    。（你第一時間下車就把球棒拿下車？）我是開車門踢到球
    棒就順手拿起球棒。…（你在警詢及偵查中，也講『你在車
    上聽到槍聲，後來聽到坐在你後面的人江崇楠以及丁○○，
    其中有人喊要下去幫忙，於是你就下車去幫忙，你看到旁邊
    有鋁棒你就順勢拿鋁棒敲打被害人』是否實在？）實在。（
    你在車上聽到槍響又聽到後座的人要下車幫忙，所以你就下
    車持鋁棒去毆打被害人？）是。」等語（見原審卷第152-15
    7頁）。
  (五)證人即共同被告江崇楠於原審審理時證稱：「（拿鑰匙給他
    【即戊○○】有無對話？）我問他要借車去那裡，後來他大
    概說乙○○在店裡被打的事情。（你如何說？）我說不然我
    過去看一下，關心一下。（為何會從『未來世界釣蝦場』回
    到『嘜歡樂KTV』？）好像是乙○○接到電話，說雄仔回到
    店裡門口。…（何人決定要跟蹤甲○○的車子？）乙○○。
    （當時戊○○如何表示？）沒有講話，就照乙○○的意思。
    …乙○○一開車門就叫一聲『雄仔』，一兩秒後就聽到碰一
    聲。（你有無看到乙○○對甲○○開槍？）有。（他是否直
    接開槍？）他開車門下去叫一聲『雄仔』，我聽到碰一聲之
    後，就看到他們在拉扯。…（在案發現場看到乙○○與甲○○發生拉扯時，何人先下去毆打被害人？）戊○○，我也有
    看到丁○○後來下去毆打被害人。」等語（見原審卷第156-
    174頁）。
  (六)證人即共同被告丁○○於原審審理時具結證稱：「（你們4
    人在「嘜歡樂KTV」時，談何事？）是聽他們講乙○○跟雄
    仔的事發的過程，當時還有很多人。…（看到乙○○下車作
    何事？）我好像聽到他叫一聲『雄仔』，過不久就聽到碰一
    聲。（後來聽到槍聲，你與何人下車？）戊○○先下車，我
    才跟著下車。（你下車後，江崇楠在何處？）他有開門但是
    沒有下來。（你跟戊○○下車後作何事？）我看到戊○○拿
    鋁棒打甲○○，我用腳踹他。（當時乙○○與甲○○作何事
    ？）拉扯，我看到他們在搶東西，應該是槍，乙○○是站著
    ，甲○○應該是坐著與乙○○搶東西。」等語相符（見原審
    卷第158-164頁）。
  (七)綜觀證人前開證詞，堪認被告乙○○、戊○○、丁○○之自
    白確與事實相符，應堪採信。
三、綜上，本件事證明確，被告乙○○、戊○○、丁○○上開犯
    行堪以認定，均應依法論罪科刑。
四、論罪：
  (一)核被告乙○○、戊○○與原審共同被告江崇楠所為，均係犯
    槍砲彈藥刀械管制條例第8條第4項未經許可持有可發射子彈
    具有殺傷力之改造手槍罪、同法第12條第4項未經許可持有
    子彈罪及刑法第277條第1項之傷害罪；被告丁○○所為，則
    係犯刑法第277條第1項之傷害罪。又被告乙○○、戊○○、
    與原審共同被告江崇楠就持有改造槍枝、子彈犯行部分及被
    告乙○○、戊○○、丁○○及原審共同被告江崇楠就傷害犯
    行部分，均有犯意聯絡及行為分擔，各應論以共同正犯。被
    告乙○○同時持有改造手槍及子彈之行為，屬1行為同時觸
    犯上開2罪，為想像競合犯，應依刑法第55條規定從一重論
    以槍砲彈藥刀械管制條例第8條第4項未經許可持有可發射子
    彈具有殺傷力之改造手槍罪。另被告乙○○所犯上開持有改
    造手槍及傷害罪，犯意各別，行為互殊，應予分論併罰。
  (二)按未經許可持有槍、彈罪，其持有之繼續為行為之繼續，至
    持有行為終了時，均論以一罪，不得割裂。若以之犯他罪，
    兩罪間之關係如何，端視其開始持有之原因為斷。如早已非
    法持有槍、彈，後另起意犯罪，或意圖犯甲罪而持有槍、彈
    ，卻持以犯乙罪，均應以數罪併罰論處；如行為人為犯特定
    之罪而持有槍、彈，並於持有槍、彈後即緊密實行該特定犯
    罪，雖其持有槍、彈之時、地與犯特定罪之時、地，在自然
    意義上非完全一致，然二者仍有部分合致，且犯罪目的單一
    ，依一般社會通念，認應評價為一罪方符合刑罰公平原則，
    如予數罪併罰，反有過度處罰之虞，與人民法律感情亦未契
    合；是於牽連犯廢除後，適度擴張一行為概念，認此情形為
    一行為觸犯數罪名之想像競合犯，方屬適當（最高法院98年
    度台上字第60號判決參照）。本案戊○○係於96年2月15日
    晚上11時許，接獲被告乙○○之電話，乙○○告知事情始末
    並欲持槍傷害甲○○，戊○○明知此情，向江崇楠借車並告
    知上情後，2人即共同前往該KTV，將前開槍、彈交付乙○○
    ，並繼續商談處理細節；嗣幾經周折後，於96年2月16日淩
    晨零時許，3人與不知持有槍、彈之被告丁○○跟隨甲○○
    之車至甲○○住處後，即由乙○○持該槍射傷甲○○等情，
    已如上述，是被告戊○○持有該槍彈之始既係為了傷害甲○○之目的，則揆諸上開說明，被告戊○○之所為，應係以一
    行為觸犯槍砲彈藥刀械管制條例第8條第4項未經許可持有改
    造手槍、第12條第4項未經許可持有子彈及刑法第277條第1
    項傷害罪，應依刑法第55條規定從一重論以槍砲彈藥刀械管
    制條例第8條第4項未經許可持有可發射子彈具有殺傷力之改
    造手槍罪。
五、撤銷改判部分（即被告乙○○犯傷害罪部分，及戊○○、丁○○部分）：原審以被告乙○○傷害之犯行，及戊○○、丁○○之犯行，均事證明確，而予以論罪科刑，固非無見，惟
    ：(一)原審認被告戊○○所犯持有槍枝罪與傷害罪間，係數罪
    併罰，依上所述，尚有未洽。(二)被告乙○○、戊○○、丁○○於原審判決後，就傷害被害人甲○○部分，已與甲○○達
    成民事和解，有和解書乙紙在卷可憑（本院卷第14頁），原
    審未及審酌，亦有未合。(三)沒收為從刑之一種，應隨主刑宣
    告。又共同正犯因相互間利用他方之行為，以遂行其犯意之
    實現，本於責任共同之原則，共同正犯應對所參與犯罪之全
    部事實負責，有關從刑之沒收部分，雖他共同正犯犯罪所用
    之物，亦應於其本身所處主刑之後，併為沒收之諭知。被告
    乙○○、戊○○及共同被告丁○○所共同持有之前開槍枝，
    係供被告乙○○、戊○○共同傷害被害人所用之物，自各應
    於傷害之罪後併予宣告沒收，原審未予沒收，復未說明未予
    沒收之理由，於法亦有未合。被告戊○○以其所犯上開2 罪
    係想像競合犯之關係，被告乙○○、戊○○、丁○○以原審
    判決後已與被害人達成民事和解為由，提起上訴，指摘原判
    決適用法律、量刑未妥，為有理由，自應由本院就此部分予
    以撤銷改判。爰審酌被告乙○○、戊○○僅因細故即持有前
    開槍彈、鋁棒共同傷害被害人甲○○；被告乙○○為持槍傷
    害被害人之人，被告戊○○共同持有槍彈時間僅數小時，然
    於被害人甲○○身中槍傷後，復持鋁製球棒毆打被害人甲○○；被告丁○○於被害人甲○○身中槍傷後，仍以腳踢被害
    人甲○○，渠等所為顯已危害人身安全及社會秩序，對於社
    會治安影響之程度非微，然事後已坦承犯行，並賠償被害人
    20萬元，尚有悔意，被害人亦表明不再追究被告之刑事責任
    （見本院卷第14頁）等一切情狀，分別量處如主文第2、3、
    4所示之刑，並就被告丁○○所處徒刑諭知易科罰金之折算
    標準，及就被告戊○○所處罰金刑部分，諭知如易服勞役之
    折算標準，資為懲儆。又扣案仿BERETTA廠92FS型半自動手
    槍製造之改造手槍1枝（槍枝管制編號為：0000000000號，
    含彈匣1個），既具有殺傷力，業如前述，核屬違禁物，應
    依刑法第38條第1項第1款規定宣告沒收。至於扣案之非制式
    子彈彈頭1顆，業經被告乙○○於案發現場擊發，失卻子彈
    之功能，不具有殺傷力，已非違禁物，自無庸宣告沒收。另
    扣案之鋁製球棒1枝，係共同被告江崇楠所有供本件共同傷
    害犯行所用之物，業據其供明在卷（見原審卷第169頁），
    爰依刑法第38條第1項第2款規定併予宣告沒收。
六、上訴駁回部份（被告乙○○持有槍、彈部分）：原審就被告
    乙○○持有槍、彈犯行部分，以被告乙○○罪証明確，因予
    適用槍砲彈藥刀械管制條例第8條第4項、第12條第4項，刑
    法第11條前段、第28條、第55條、第42條第3項、第38條第1
    項第1款，刑法施行法第1條之1規定，並審酌被告乙○○未
    經許可無故持有具殺傷力之改造手槍1枝、非制式子彈1顆，
    持有之違禁物數量不多，持有槍彈時間約僅1個月，然所為
    顯已危害人身安全及社會秩序，對於社會治安影響之程度非
    微，惟事後坦承犯行，尚有悔意等一切情狀，量處有期徒刑
    4年，併科罰金新臺幣5萬元，罰金如易服勞役，以新臺幣1
    仟元折算壹日，並將扣案之仿BERETTA廠92FS型半自動手槍
    製造之改造手槍壹枝（槍枝管制編號：0000000000號，含彈
    匣壹個）併予宣告沒收。本院經核原審就被告乙○○持有槍
    彈之此部分犯行，認事用法並無不當，量刑亦稱妥適，被告
    乙○○上訴以原審此部分量刑過重，而均指摘原判決此部分
    不當，為無理由，應予駁回。而原判決此部分既經撤銷，則
    就被告乙○○所定執行刑，應併予撤銷，改定如主文第6項
    所示之刑。
七、被告丁○○經合法傳喚無正當理由不到庭，爰不待其陳述逕
    行判決。
據上論結，應依刑事訴訟法第368條、第369條第1項前段、第364
條、第371條、第299條第1項前段，槍砲彈藥刀械管制條例第8條
第4項、第12條第4項，刑法第11條前段、第28條、第277條第1項
、第55條、第42條第3項、第41條第1項前段、第51條第5款、第3
8條第1項第1款、第2款，刑法施行法第1條之1，判決如主文。
本件經檢察官邱克斌到庭執行職務。
中    華    民    國    99    年    1     月    11    日
                  刑事第二庭    審判長法  官  葉居正
                                      法  官  陳欽賢
                                      法  官  洪碧雀
以上正本證明與原本無異。
傷害罪部分不得上訴。
其餘部分如不服本判決應於收受送達後10日內向本院提出上訴書
狀，其未敘述上訴理由者，並得於提起上訴後10日內向本院補提
理由書（均須按他造當事人之人數附繕本）「切勿逕送上級法院
」。
                                      書記官  魏芝雯
中    華    民    國    99    年    1     月    11    日
附錄本件論罪科刑法條全文：
槍砲彈藥刀械管制條例第8條
未經許可，製造、販賣或運輸鋼筆槍、瓦斯槍、麻醉槍、獵槍、
空氣槍或第4條第1項第1款所定其他可發射金屬或子彈具有殺傷
力之各式槍砲者，處無期徒刑或5年以上有期徒刑，併科新臺幣1
千萬元以下罰金。
未經許可，轉讓、出租或出借前項所列槍枝者，處5年以上有期
徒刑，併科新臺幣1千萬元以下罰金。
意圖供自己或他人犯罪之用，而犯前二項之罪者，處無期徒刑或
7年以上有期徒刑，併科新臺幣 1 千萬元以下罰金。
未經許可，持有、寄藏或意圖販賣而陳列第1項所列槍枝者，處3
年以上10年以下有期徒刑，併科新臺幣700萬元以下罰金。
第 1 項至第 3 項之未遂犯罰之。
槍砲彈藥刀械管制條例第12條
未經許可，製造、販賣或運輸子彈者，處 1 年以上 7 年以下有
期徒刑，併科新台幣500萬元以下罰金。
未經許可，轉讓、出租或出借子彈者，處6月以上5年以下有期徒
刑，併科新台幣300萬元以下罰金。
意圖供自己或他人犯罪之用，而犯前二項之罪者，處3年以上10
年以下有期徒刑，併科新台幣700萬元以下罰金。
未經許可，持有、寄藏或意圖販賣而陳列子彈者，處5年以下有
期徒刑，併科新台幣300萬元以下罰金。
第1項至第3項之未遂犯罰之。
刑法第277條第1項
傷害人之身體或健康者，處3年以下有期徒刑、拘役或1千元以下
罰金。

司法院資訊處製作；財團法人民間司法改革基金會備份。
